臺灣花蓮地方法院刑事判決　　　　　　　　　　　　　　　九十三年度易字第七號
　　公　訴　人　臺灣花蓮地方法院檢察署檢察官
　　被　　　告　甲○○
右列被告因竊盜案件，經檢察官提起公訴（九十二年度偵字第二六０六號），本院判
決如左：
    主  文
甲○○結夥三人以上竊盜，未遂，處有期徒刑肆月，如易科罰金，以佰元折算壹日
。
    事  實
一、甲○○基於意圖為自己不法所有之共同犯意聯絡，夥同姓名、年籍不詳之成年男
    子二名，於民國九十二年十月十四日凌晨某時許，由甲○○駕駛東部吊車公司所
    有之車號ＨＰ—八六九號營業用大貨車，搭載上開二名男子至花蓮縣吉安鄉干城
    村八十五之二十七號前空地，欲竊取置於空地之原木。嗣渠等於同日凌晨二時五
    十五時許到達該處後，即由甲○○操作大貨車上之吊桿，另二名男子則在旁協助
    ，竊取丙○○所有置於該處之大型原木一枝。惟渠等於行竊之際，即遭丙○○發
    覺出面阻止而未遂，並報警至現場處理，始查知上情。
二、案經被害人丙○○訴由花蓮縣警察局吉安分局報請臺灣花蓮地方法院檢察署檢察
    官偵查起訴。
    理  由
一、訊據被告甲○○固坦承於前揭時、地操作大貨車吊桿吊取原木之事實，惟否認有
    何竊盜之行為，並以其乃受他人雇用至該處吊木頭等語為辯。然查：
  (一)被告竊取原木之過程，核與證人丙○○於本院證述之情節相符（本院九十三年六
    月九日審判筆錄第三頁以下），且有現場圖、現場照片、原木照片等件附卷可稽
    （警訊卷第二十一至二十八頁）。而其使用東部吊車公司所有ＨＰ—八六九號營
    業用大貨車之事實，亦經證人丁○○證稱屬實（上開筆錄第十一頁以下）。
  (二)被告竊取原木時大雨滂沱，卻未開燈照明等情，業據其供陳在卷，並與證人丙○○證述內容一致。然據證人丁○○所證，於夜間操作吊車一定要開燈，且被告知
    悉此項操作規範（上開筆錄第十三頁）。從而，如被告確係受他人雇用至該處吊
    取原木，當可依上開正常程序開啟燈光操作吊車。惟被告於雨夜操作吊車吊取大
    型原木時，卻違反正常操作規範，甘冒未開啟燈光之風險，於雨夜中摸黑進行吊
    車之操作，由此足徵其所為應非正常之漂流木吊取作業，且被告亦應知悉此情。
    是其所辯係受他人雇用至該處吊取原木云云，實有可疑之處，難予遽採。
  (三)被告於警訊時供稱該二名不詳姓名男子其中一名，係自行開車至前開處所（警訊
    卷第十一頁），然其於本院訊問時，卻又稱該二名男子均搭其駕駛之大貨車至現
    場，並辯稱二名男子係先與其相約在全民住宅見面後，因其不知如何到達前開處
    所，二人遂換搭大貨車云云（前開筆錄第十八頁），其所言實已前後矛盾。且縱
    認其所辯上情為真，則該二名男子既已自行駕車，本可駕車帶領被告至現場，然
    渠等卻捨此之途，竟換搭被告所駕駛之大貨車至現場，由此益證其等所為實有不
    尋常之處。
  (四)證人丁○○於本院證稱採集漂流木必須經過縣政府有關單位核發許可證書，且會
    在漂流木上標示記號，如係檜木尚須林務局之證明等語（上述筆錄第十三頁），
    而被告亦自陳知悉採集漂流木須經許可（上開筆錄第十九頁），是被告對於採集
    漂流木之相關必備程序當知之甚詳。然觀諸現場原木照片所示，其上並無任何縣
    政府機關之印戳記號，且被告亦自陳於本案吊取原木時，該二人並未出示任何證
    件（同上開筆錄）。則被告明知無蒐集漂流木之許可文件，亦無任何許可章戳蓋
    於原木上，由此足可推認被告明知該原木之來源可疑，而被告於此情形下仍加以
    吊取，其竊盜之故意實可認定。
  (五)綜合上述，被告犯行已有前揭證據可資佐證，而其所辯情節毫無依據，又與常情
    不符，無從採信。從而，本案事證明確，被告犯行堪以認定，應予依法論科。
二、被告與姓名、年籍不詳之成年男子二名，共同為本件竊盜犯行，有犯聯絡及行為
    分擔，為共同正犯。核被告所為，係犯刑法第三百二十一條第一項第四款之結夥
    三人以上竊盜罪。至於公訴意旨於事實欄雖記載被告與前開二名成年男子，持用
    可充作凶器之鋸子一把割鋸被害人之原木而實施竊盜行為，因認被告另有攜帶凶
    器之加重竊盜情節。惟查被告堅詞否認有攜帶鋸子，而被害人於本院則證稱並未
    聽到任何鋸子的聲音（本院審判筆錄第七頁）、亦未看見任何人拿鋸子鋸東西（
    上開筆錄第八頁）。且依卷附原木照片，雖有木屑殘留於原木上，然無從由照片
    上辨識該痕跡是否屬於新痕、或者是否為鋸子所造成，此外，更未扣得任何鋸子
    可資佐證。公訴人認被告攜帶凶器竊盜，容有未洽，附此敘明。查被告於實施竊
    盜行為之際，為被害人發覺出面阻止，未致竊盜結果之發生，其犯罪尚屬未遂，
    應依刑法第二十六條前段規定，按既遂犯之刑度減輕其刑。爰審酌被告犯罪後態
    度不佳，狡辯犯行，然其犯罪所生危害並非重大，及其生活狀況、智識程度等一
    切情狀，量處如主文所示之刑，並諭知易科罰金之折算標準。
據上論結，應依刑事訴訟法第二百九十九條第一項前段，刑法第二十八條、第三百二
十一條第一項第四款、第二項、第二十六條前段、第四十一條第一項，罰金罰鍰提高
標準條例第二條，判決如主文。
本案經檢察官乙○○到庭執行職務
中　　　華　　　民　　　國　　  九十三　　  年　　六　　月  　二十三　　日
                              臺灣花蓮地方法院刑事第一庭
                                  審判長法　官
                                        法  官
                                        法  官
右正本證明與原本無異。
如對本判決不服，應於送達後十日內，向本院提出上訴狀。（應抄附繕本）
                                  法院書記官
中　　　華　　　民　　　國　　九　十　　　　年　　　　　　月　　　　　　日
附錄本判決論罪之法律條文
中華民國刑法第三百二十一條第一項第四款
犯竊盜罪而有左列情形之一者，處六月以上五年以下以有期徒刑：
四  結夥三人以上而犯之者。
中華民國刑法第三百二十一條第二項
前項之未遂犯罰之。
